臺灣高等法院臺南分院刑事判決　　　　100年度上訴字第76號
上　訴　人
即　被　告　李錦富
選任辯護人　曾柏暠　律師（扶助律師）
上列上訴人因違反毒品危害防制條例案件，不服臺灣台南地方法
院99年度訴字第767號中華民國99年11月17日第一審判決（起訴
案號：臺灣台南地方法院檢察署99年度偵字第4865號），提起上
訴，本院判決如下：
    主  文
原判決撤銷。
李錦富犯附表所示之拾陸罪，均累犯，各處如附表所示之主刑及
從刑。應執行有期徒刑拾貳年，扣案之行動電話壹支（含000
0000000號ＳＩＭ卡），沒收，未扣案之販賣毒品所得財
物新臺幣共壹萬伍仟柒佰元均沒收，如全部或一部不能沒收時，
以其財產抵償之。
    事  實
一、李錦富前曾犯毒品危害防制條例案件，經臺灣台南地方法院
    以96年度訴字第1032號判處有期徒刑7月，於97年11月22日
    縮刑期滿執行完畢。
二、詎李錦富仍不知悔改，明知海洛因、甲基安非他命分別係毒
    品危害防制條例所規範之第一、二級毒品，不得販賣、持有
    ，竟基於販賣第一級、第二級毒品以【營利】之犯意，自民
    國98年8月10日起，多次於附表所示時間，持其所有、由不
    知情之許惠絹所申辦之0000000000號行動電話，與曾旺彬、
    李炎明、呂昇校、邱建發、方佑任、陳進騫等人所持用之行
    動電話聯絡後，以每包新臺幣（下同）500元至2,000元不等
    之價格，在臺南縣安定鄉、麻豆鎮等處，販賣第一級毒品海
    洛因、第二級毒品甲基安非他命予曾旺彬等人（聯絡電話、
    販賣時間、地點、毒品種類、金額，均詳如附表編號01-16
    所示）。李錦富為警查獲後，並於警詢、偵查中供出第一、
    二級毒品來源均係向鄭錦賢購得（由鄭錦賢再委由綽號「檸
    檬」之林孟璋送交毒品），因而查獲鄭錦賢、林孟璋涉嫌共
    同販賣第一級及第二級毒品案件，現由臺灣臺南地方法院檢
    察署檢察官另案（99年度偵字第4723號）偵辦中（2人均通
    緝中）。另李錦富於偵審中就附表所示之犯行均自白犯罪。
二、案經臺南縣警察局麻豆分局報請臺灣臺南地方法院檢察署檢
    察官偵查起訴。
    理  由
壹、程序方面：
    本件下引卷附之供述證據及非供述證據，被告李錦富及其選
    任辯護人於本院準備程序及審理中，均表示同意有證據能力
    （見本院卷第53頁背面、第98頁），且本院審酌各該證據作
    成之情況，並無程序違法或有何意思不自由情形，復經原審
    及本院於審判期日就上開證據依法進行提示、調查、辯論，
    且與本案待證事實間復具有相當之關聯性，以之為本案證據
    並無不當，自得採為本件認定事實之基礎，故依刑事訴訟法
    第159條之5第1項規定，認有證據能力。
貳、實體方面：
一、認定犯罪事實所憑之證據及理由：
    前揭犯罪事實，被告李錦富除於偵查中未坦承販賣第一級毒
    品予曾旺彬，於原審及本院審理時始均坦承不諱外，其餘販
    賣第二級毒品部分，迭據被告於警詢、偵查、原審及本院審
    理時均坦承不諱（參見98年度他字第3352號卷(一)第2至17、
    38至47、213至220頁；原審卷第29至32、73至80頁），核與
    證人曾旺彬、李炎明、郭志鵬、邱建發、林瑞興、邱國賓等
    人分別於警詢及偵訊中具結後證述之情節大致相符（見98年
    度他字第3352號卷(一)第73至80頁、卷(二)第4頁；卷(一)第91至
    97、214、215頁；卷(一)第104至109、216頁；卷(一)第137至
    138頁；卷(一)第143至147頁、卷(二)第36至37頁；卷(一)第170至
    178、218至219頁），並有如附表所載之通訊監察譯文出處
    在卷可資佐證。其中，
  (一)證人曾旺彬證稱：「0000000000號電話係我所使用」、「
    98年8月18日24時在安定鄉中榮村寶貝熊超商旁以1,000元向
    『殺狗』即被告購買安非他命1包」、「98年8月24日10時
    30分在台南縣安定鄉港南村港口大廟以1,000元向被告購買
    安非他命1包」、「98年8月26日（原判決誤載為23日）0
    時30分在安定鄉港南村港口大廟，分別各以1,000元向被告
    購買海洛因、安非他命1小包」、「98年8月31日3時25分
    在安定鄉中榮村寶貝熊超商旁以1,000元向被告購買安非他
    命1 包」、「98年9月1日23時10分在安定鄉中榮村寶貝熊
    超商就以500元向被告購買安非他命1包」等語（見上述他字
    卷(一)76、77，卷(二)頁4、5）；而0000000000號電話係證人曾
    旺彬向台灣大哥大股份有限公司申辦使用，亦有通聯調閱查
    詢單1紙在卷可稽（見他字卷(一)頁84）。
  (二)證人李炎明證稱「0000000000號行動電話是我申請，我在使
    用」、「98年8月15日18時40分許在台南縣麻豆鎮安業里我
    家後方堤防，以2,000元向被告買（筆錄誤繕為賣）安非他
    命」（見他字卷(一)91至97）；而該0000000000號行動電話門
    號係李炎明所申辦使用，亦有通聯調閱查詢單1紙在卷可稽
    （見他字卷(一)頁101）。
  (三)證人郭志鵬證稱「0000000000號行動電話是我申請，交給綽
    號「校長」的呂昇校所使用，因為我曾以「校長」的名義申
    請行動電話門號，因未繳電話費使得他無法申請行動電話，
    所以我將這個門號交給他使用，這個門號他大約使用3年了
    」（見他字卷(一)頁105至106、216）；而前開0000000000號
    行動電話係郭志鵬於97年7月10日向臺灣大哥大股份有限公
    司申辦，亦有通聯調閱查詢單1紙在卷可稽（見他字卷(一)頁
    112）。
  (四)證人邱建發證稱「0000000000號門號是我申辦使用」、「
    98年8月10日13時15分在安定鄉港口村全家超商旁以500元向
    『殺狗』即被告購買安非他命1小包」、「98年8月12日3
    時30分在安定鄉中榮村某家幼稚園旁，以1,000元向被告購
    買安非他命1包」、「98年8月19日16時55分在安定鄉港口
    村全家超商旁，以1,000元向被告購買安非他命1小包」、
    「98年8月23日14時30分在安定鄉中榮村某家幼稚園旁，以
    500元向被告購買安非他命1小包」、「98年8月26日14時
    在安定鄉港口村全家超商旁，以1,000元向被告購買安非他
    命1小包」等語（見他字卷(一)頁133），而上開行動電話係邱
    建發於94年4月8日向和信電信公司申辦，亦有通聯調閱查詢
    單1紙在卷可稽（見他字卷(一)頁139）。
  (五)證人林瑞興證稱「0000000000號門號是我申請使用，98年8
    月13日11時43分55秒、98年8月20日23時23分09秒，以我的
    電話撥打李錦富的0000000000號行動電話都不是我所撥打，
    係我朋友方佑任撥打」等語（見他字卷(一)頁145、146）、「
    我與朋友方佑任一起合資買毒品，我有叫他去警察局作筆錄
    ，但他現在因竊盜案通緝中．．」（提示譯文）98年8月
    13日我和方佑任一起買，各出500元，在安定鄉中隆村寶貝
    熊商店旁邊巷子裡的民宅買到的，是方佑任進去向李錦富買
    ，買到後我當天有分到毒品。方佑任說李錦富8月13日拿的
    重量不足，另外會再補給我們，問我還要不要再出一些錢，
    所以98年8月20日再向李錦富拿到毒品，那次我沒出錢，
    方佑任有給我一點點毒品」等語（見他字卷(二)頁37），而上
    開行動電話係林瑞興於98年2月9日向亞太行動寬頻電信公司
    申辦，亦有通聯調閱查詢單1紙在卷為憑（見他字卷(一)152號
    ）。
  (六)證人邱國賓證稱「0000000000號行動電話是以我太太林紀華
    名義所申請，是我在使用，98年8月18日12時10分31秒以該
    電話撥打李錦富所使用之0000000000號行動電話，是陳進騫
    向我借用行動電話所撥打」，證人陳進騫證稱「是我向邱國
    賓借用手機來打給李錦富．．．（檢察官問：98年8月18日
    李錦富有沒有拿一包毒品給你？）有，是在安定鄉的寶貝熊
    便利超商。我有跟李錦富買1200元毒品，約在安定鄉的一處
    大水溝旁，旁邊還有一家寶貝熊超商，我有拿到安非他命，
    是李錦富交給我的，我也有付錢。（檢察官問：你在電話中
    提及『我馬沙溝』何意）我說我住在馬沙溝的意思」等語，
    被告李錦富亦於檢察官偵查中供稱「（對販賣第二級毒品安
    非他命給陳進騫是否認罪？）我認罪」等語（見他字卷(一)頁
    218、219），而上開行動電話係邱國賓配偶林紀華於96年7
    月12日向臺灣大哥大股份有限公司申請使用，亦有通聯調閱
    查詢單1紙在卷為憑（見他字卷(一)頁180）。又此部分檢察官
    起訴書附表編號6「毒品種類、交易次數及價額」欄位內，
    原記載為「以1200元向被告購買海洛因1次」，依卷內所有
    相關證據所示，應係「甲基安非他命」之誤載，亦已經公訴
    檢察官當庭更正（見原審卷第92頁），併此敘明。
  (七)又證人呂昇校證稱「0000000000號行動電話係我使用，是郭
    志鵬申裝的」、「我不認識李錦富，也未向他購買安非他命
    ，98年8月11、12日我手機關機，借給林偉仁使用，林偉仁
    都拿我的手機到外面連絡」等語，並由警方提供6人照片中
    ，指認林偉仁（見他字卷(一)頁120至122、125），偵查中證
    稱「曾向郭志鵬借用0000000000號行動電話，通聯譯文中的
    電話不是我打的，是一個朋友打的，詳細名字我不知道，並
    未向李錦富購買毒品，與李錦富亦無仇恨」等語（見他字卷
    (二)頁27）。惟查：
    (1)證人郭志鵬業於警詢及偵查中明白證述其所申辦之行動電
      話是交予綽號「校長」之呂昇校使用（見前開出處），呂
      昇校對此亦不否認，足見0000000000號行動電話確於附表
      所載之時由呂昇校所持用。
    (2)證人呂昇校先於警詢證稱通訊監察譯文是林偉仁借其電話
      與被告李錦富聯繫云云，再於檢察官偵查時改稱是不詳姓
      名年籍之人向其借用電話云云，其前後供述有不一；再者
      ，林偉仁於檢察官偵查時，證稱其已在台中至少8年以上
      ，從未返回台南縣，不認識呂昇校，亦未向呂昇校借用電
      話（見他字卷(二)頁31），從而，證人呂昇校證稱其將行動
      電話借予他人使用，是否可信，即有可疑之處。
    (3)再者，被告於檢察官偵查時供稱「（提示譯文）8月11日
      有賣安非他命給這門號的人，但我不知道是誰，是在安定
      鄉○○○路邊交易的，賣1000元安非他命。8月12日有賣
      安非他命1000元，但對方欠我500元，在安定鄉○○○路
      邊拿給對方的」「我都叫他『校仔』」等語，並自6名犯
      罪嫌疑人間指認2號呂昇校為買毒之人（見他字卷(二)頁7、
      8）。（原判決附表編號8，販賣時間8月12日11時誤載為8
      月11日11時）
    (4)本院參酌附表所載之通訊監察譯文內容可知，買毒者確有
      使用0000000000號行動電話，藉此與被告聯繫購買毒品之
      情事，並審酌該行動電話均係證人呂昇校所使用，並無其
      他人使用之情事，且被告於偵查中明確指認呂昇校即係向
      其購毒之綽號「校仔」之男子，揆諸該綽號「校仔」確與
      「呂昇校」名字有某程度之關聯性，足見與被告交易毒品
      之人即是呂昇校無疑，被告此部分之自白應與事實相符，
      且符合上開通訊監察譯文、證人郭志鵬證述等補強證據，
      仍應採為認定事實之依據；至於呂昇校所述，仍無法採為
      對被告有利之認定，併此敘明。
二、按毒品海洛因及甲基安非他命，本無一定之公定價格，是其
    各次買賣之價格，當亦各有差異，或隨供需雙方之資力、關
    係之深淺、需求之數量、貨源之充裕與否、販賣者對於資金
    之需求程度，以及政府查緝之態度，進而為各種不同之風險
    評估，而為機動性之調整，是其價格標準，自非一成不變，
    且販賣者從各種「價差」或「量差」或「純度」謀取利潤方
    式，亦有差異，然其所圖利益乃非法販賣行為之目的，則屬
    相同，並無二致。因之，販賣利得，除經被告坦承，或其價
    量至臻明確外，確實難以究其原委。然按一般民眾普遍認知
    之毒品非法交易，向為政府查禁森嚴且重罰不寬貸，衡諸常
    情，倘非有利可圖，絕無平白甘冒被重罰風險之理，從而，
    舉凡有償交易，除足反證其確另基於某種非圖利本意之關係
    外，通常尚難因無法查悉其買進、賣出之差價，而遽認其無
    營利之意思，或阻卻販賣犯行之追訴。查被告為智識正常之
    成年人，對於毒品海洛因、甲基安非他命價格昂貴，取得不
    易，毒品交易為政府檢警機關嚴予取締之犯罪，法律並就此
    懸有重典處罰，當知之甚稔，而被告與其所交付毒品之人間
    ，均僅屬一般交往，倘無從中賺取差價或投機貪圖小利，豈
    有甘冒重典而僅依購入價格轉售或代購之理？是被告販賣第
    一級毒品海洛因、第二級毒品甲基安非他命既可從中獲取價
    差之利益，足見其主觀上具有營利之意圖，至為灼然。是本
    案事證明確，被告犯行洵堪認定，應依法論科。
三、論罪科刑：
  (一)按海洛因、甲基安非他命分別係毒品危害防制條例第2條第2
    項第1款、第2款所規範之第一級毒品、第二級毒品，依法不
    得持有、販賣。是核被告如附表編號13所示之犯行，係犯毒
    品危害防制條例第4條第1項之販賣第一級毒品罪，其餘如附
    表所示之犯行，均係犯毒品危害防制條例第4條第2項之販賣
    第二級毒品罪。被告於販賣第一、二級毒品前之分別持有毒
    品之低度行為，均為其事後販賣之高度行為所吸收，不另論
    罪。又公訴人於起訴書附表編號一第三格所記載被告於98年
    8月26日0時44分許，同時同地各以1000元販賣第一級毒品海
    洛因及第二級毒品甲基安非他命各1包予曾旺彬之部分，自
    係一行為觸犯數罪名之想像競合犯，應從一重之販賣第一級
    毒品罪處斷（即編號13之部分）。又被告所犯上開各罪間，
    犯意各別，行為互殊，應分論併罰。
  (二)被告有如事實欄所載有期徒刑執行完畢之前科，有臺灣高等
    法院被告前案紀錄表在卷可按，其受有期徒刑執行完畢後，
    5年內故意再犯本件有期徒刑以上之各罪，均為累犯，除販
    賣第一級毒品罪本刑為死刑、無期徒刑，販賣第二級毒品罪
    最重本刑無期徒刑部分，依法均不得加重外，其餘部分均應
    依刑法第47條第1項規定加重其刑。
  (三)被告為警查獲後，於警詢、偵查中供出第一、二級毒品來源
    均係向鄭錦賢購得（由鄭錦賢再委由綽號「檸檬」之林孟璋
    送交毒品），並經檢察官指揮臺南縣警察局麻豆分局偵辦，
    因而查獲鄭錦賢、林孟璋涉嫌共同販賣第一級及第二級毒品
    案件，現由臺灣臺南地方法院檢察署檢察官另案（99年度偵
    字第4723號）偵辦中（2人均通緝中），有臺灣臺南地方法
    院檢察署99年7月19日南檢治張99偵4865字第45665號函1紙
    在卷可憑（見原審卷第58-66頁），是被告所犯毒品危害防
    制條例第4條第1、2項之販賣第一、二級毒品罪，均應依毒
    品危害防制條例第17條第1項規定減輕其刑。又被告所犯毒
    品危害防制條例第4條第2項之販賣第二級毒品罪，於偵查、
    原審及本院審理中均自白不諱，有如上述。按刑法第71條第
    2項規定「有二種以上之減輕者，先依較少之數減輕之」，
    另同法第66條規定「有期徒刑、拘役、罰金減輕者，減輕其
    刑至二分之一。但同時有免除其刑之規定者，其減輕得減至
    三分之二」。而被告所犯販賣第二級毒品罪，有毒品危害防
    制條例第17條第1項「犯第四條至第八條、第十條或第十一
    條之罪，供出毒品來源，因而查獲其他正犯或共犯者，減輕
    或免除其刑。」及第2項「犯第四條至第八條之罪於偵查及
    審判中均自白者，減輕其刑。」之減輕原因，則就被告所犯
    販賣第二級毒品罪15罪部分，均依刑法第71條第2項規定，
    先依毒品危害防制條例第17條第2項減輕其刑，再依同條例
    第17條第1項遞減其刑。且先加後減。
  (四)再有無刑法第59條酌減其刑之適用，應就被告犯罪行為時之
    情狀為觀察，尚難因其在犯罪後，另有類如自首、自白或供
    出毒品來源因而查獲等法定減輕其刑或免除其刑之事由，即
    反推無刑法第59條之適用，否則將有違刑法第62條鼓勵被告
    自新，以及毒品危害防制條例第17條「為有效破獲上游之製
    造、販賣、運輸毒品組織，鼓勵毒販供出毒品來源之上手，
    有效推展斷絕供給之緝毒工作，對查獲之毒販，供出毒品來
    源，因而破獲者，修正為應減輕其刑或免除其刑。又為使製
    造、販賣或運輸毒品案件之刑事訴訟程序儘早確定，鼓勵被
    告自白認罪，開啟其自新之路，對製造、販賣或運輸毒品罪
    之被告於偵查及審判中均自白者，增列應減輕其刑之規定，
    採行寬厚之刑事政策」之立法意旨。況毒品危害防制條例第
    17條第2項之增訂，既出於採行寬厚之刑事政策，當無排除
    刑法第59條規定同時適用之理，況刑法第60條亦規定「依法
    律加重或減輕者，仍得依前條之規定酌量減輕其刑。」，而
    就販賣第一級毒品案件中，同為販賣第一級毒品之人，其原
    因動機不一，犯罪情節未必盡同，或有大盤毒梟者，亦有中
    、小盤之分，甚或僅止於吸毒者友儕間為求互通有無之有償
    轉讓者亦有之，其販賣行為所造成危害社會之程度自屬有異
    ，於此情形，倘依其情狀處以適當徒刑，即足以懲儆，並可
    達防衛社會之目的者，自非不可依客觀之犯行與主觀之惡性
    二者加以考量其情狀，是否有可憫恕之處，適用刑法第59條
    之規定酌量減輕其刑，期使個案裁判之量刑，能斟酌至當，
    符合比例原則（最高法院95年度臺上字第6157號判決意旨參
    照）。經查：被告販賣第一級毒品犯行部分（附表編號13）
    ，次數僅有1次，金額僅1,000元，相較於專門大量走私進口
    或長期販賣毒品之「大盤」、「中盤」等以販毒維生之毒梟
    而言，其對社會秩序與國民健康之危害程度尚非至鉅，且被
    告於原審、本院審理時均坦承此部分之犯行，節省司法審理
    資源之耗費，深具悔意，然而，販賣第一級毒品罪之法定刑
    為死刑、無期徒刑，是縱依毒品危害防制條例第17條第1項
    減輕其刑後科以法定最低度刑，猶嫌過苛，難與真正長期及
    大量販毒者之惡行相區別，被告上開販賣第一級毒品之犯罪
    情狀相較於法定最低刑度，仍有法重情輕之情形，在客觀上
    足以引起一般人之同情，認為確可憫恕，爰就被告所犯販賣
    第一級毒品罪部分，先依毒品危害防制條例第17條第1項規
    定減輕其刑，再依刑法第59條規定，酌量減輕其刑，並遞減
    之。且先加後減。
四、原審以被告事證明確，因予論罪科刑，固非無見，惟查：(一)
    公訴人於起訴書附表編號一第三格係記載被告於98年8月26
    日0時44分許，同時同地各以1000元販賣第一級毒品海洛因
    及第二級毒品甲基安非他命各1包予曾旺彬，則此部分自係
    一行為觸犯數罪名之想像競合犯（蒞庭檢察官於本院準備程
    序時，同意將此點列為不爭執之事項），應從一重之販賣第
    一級毒品罪處斷，詎原判決於附表「分別論罪科刑」（見原
    判決第12-15頁），致附表論處17罪，顯有謬誤。(二)原判決
    於理由欄中論敘「被告於各次販賣毒品前分別持有第一級毒
    品之低度行為，均為販賣之高度行為所吸收，不另論罪」（
    第7頁倒數第3-5行），漏未論及「持有第二級毒品之低度行
    為，為販賣之高度行為所吸收，不另論罪」之部分，自有未
    洽。(三)許惠絹申辦交給被告使用而為被告所有之行動電話1
    支（含0000000000號ＳＩＭ卡），已扣案在原審法院98年度
    訴字第1759號案中（詳本院卷第75頁背面該案判決書附表）
    ，原判決疏未查明，竟謂「未扣案」，因而於附表16罪之從
    刑欄均諭知「如全部或一部不能沒收時，追徵其價額。」云
    云，自均有違誤。(四)附表編號3部分，買毒者呂昇校尚欠被
    告500元，被告該次販毒實際所得僅500元，故僅能沒收500
    元，則被告本案販毒實際總所得為15,700元，原審判決竟諭
    知沒收16,200元，尚有未洽。是被告上訴意旨指摘原判決附
    表編號3.1及3.2所載被告於同時同地販賣第一級毒品海洛因
    及第二級毒品甲基安非他命予曾旺彬之部分，應係一行為觸
    犯數罪名，從一重處斷，然原判決分別判刑，顯有適用法律
    不當之違誤等語，為有理由，且原判決尚有其他上開可議之
    處，自應由本院將原判決撤銷改判。爰審酌被告之素行不佳
    ，明知海洛因、甲基安非他命分屬第一級毒品及第二級毒品
    ，卻為貪圖利益，而販賣予他人施用，不僅危害社會治安，
    並嚴重戕害國民身心健康，惟念被告本身亦染有毒癮，各次
    販賣毒品數量及所得金額非鉅，並考量被告犯後尚知坦承全
    部犯行，並積極供出毒品來源，可見其犯後態度良好，應認
    已有悔意等一切情狀，各量處如附表所示之刑，並定其應執
    行之刑。至於被告所具上訴理由狀及於本院審理時所稱：請
    求將本案與其所犯之另案（即原審法院98年度訴字第1759號
    、本院99年度上訴字第738號、最高法院100年度台上字第
    404號、本院100年度上更(一)字第27號案，詳本院卷第58-91
    頁）合併審理云云一節（詳本院卷第47頁背面、106頁），
    經查：刑事訴訟法第6條第1項規定，數同級法院管轄之案件
    相牽連者，得合併由其中一法院管轄。係規定相牽連之案件
    分別繫屬於不同法院時，得合併由同一法院管轄；此與相牽
    連案件同時或先後繫屬於同一法院，應如何審理之情形，並
    不相同。後者情形，究應分由不同法官（法院）各別辦理抑
    併由同一法官（法院）合併審理，法無明文，核屬法院內部
    事務分配之問題。若分由不同法官（法院）審理、判決，即
    不得指為違法。且數罪併罰，有二裁判以上者，得依刑法第
    53條、第51條之規定，定其應執行之刑。被告所涉兩案，若
    合於前述定執行之規定，本得聲請檢察官為之（刑事訴訟法
    第477條第2項參照），併此敘明（最高法院99年度台上字第
    3750號判決參照）。
五、沒收部分：
  (一)行動電話1支（含0000000000號ＳＩＭ卡），為不知情許惠
    絹所申辦後給被告使用，為被告所有供犯本件如附表所示各
    罪所使用之物，業據被告於本院審理時供承在卷，並有通聯
    紀錄附卷可稽，雖在原審法院98年度訴字第1759號案中已宣
    告沒收，於本案仍應依毒品危害防制條例第19條第1項規定
    ，於各罪項下宣告沒收。又起訴書所指被告亦持有方榮南所
    交付之0000000000號行動電話供犯罪使用，然依卷內資料所
    示，核與犯罪無涉，爰不宣告沒收。
  (二)又被告販賣第一級毒品、第二級毒品所得財物，雖未據扣案
    ，仍應分別依毒品危害防制條例第19條第1項規定，在各該
    罪刑項下宣告沒收，如全部或一部不能沒收時，以其財產抵
    償之。其中編號3部分，買毒者呂昇校尚欠被告500元，被告
    該次販毒實際所得僅500元，故僅能沒收500元，則被告本案
    販毒實際總所得為15,700元，併此敘明。
據上論斷，應依刑事訴訟法第369條第1項前段、第364條、第299
條第1項前段，毒品危害防制條例第4條第1項、第2項、第17條第
1項、第2項、第19條第1項，刑法第11條、第47條第1項、第59條
、第51條第5款，判決如主文。
本案經檢察官蘇南桓到庭執行職務。
中    華    民    國   100    年    3     月    31    日
                  刑事第七庭    審判長法  官  李文福
                                      法  官  顏基典
                                      法  官  陳顯榮
以上正本證明與原本無異。
如不服本判決應於收受送達後10日內向本院提出上訴書狀，其未
敘述上訴理由者，並得於提起上訴後10日內向本院補提理由書（
均須按他造當事人之人數附繕本）「切勿逕送上級法院」。
                                      書記官  劉岳文
中    華    民    國   100    年    3     月    31    日
附錄：本案論罪科刑法條
毒品危害防制條例第4條第1項、第2項：
製造、運輸、販賣第一級毒品者，處死刑或無期徒刑；處無期徒
刑者，得併科新臺幣2千萬元以下罰金。
製造、運輸、販賣第二級毒品者，處無期徒刑或7年以上有期徒
刑，得併科新臺幣1千萬元以下罰金。
附表：
┌─┬──────┬─────────┬──────┬──────────┐
│編│販賣對象及其│販賣時間、地點、毒│  主   刑   │     從     刑      │
│號│聯絡電話、譯│品種類及金額      │            │                    │
│  │文出處      │                  │            │                    │
├─┼──────┼─────────┼──────┼──────────┤
│01│邱建發以其所│98年8月10日13時15 │李錦富販賣第│扣案之行動電話一支（│
│  │有之00000000│分在安定鄉港口村全│二級毒品，累│含0000000000ＳＩＭ卡│
│  │47撥打至李錦│家超商旁以500元販 │犯，處有期徒│）沒收，未扣案販賣第│
│  │富所有之0922│賣第二級毒品甲基安│刑2年。     │二級毒品所得新臺幣伍│
│  │081743（他字│非他命1次。       │            │佰元沒收，如全部或一│
│  │卷(一)，第137 │                  │            │部不能沒收時，以其財│
│  │頁）        │                  │            │產抵償之。          │
│  │            │                  │            │                    │
│  │            │                  │            │                    │
├─┼──────┼─────────┼──────┼──────────┤
│02│呂昇校持用09│98年8月11日10時30 │李錦富販賣第│扣案之行動電話一支（│
│  │00000000（郭│分許於臺南縣安定鄉│二級毒品，累│含0000000000ＳＩＭ卡│
│  │志鵬所申辦）│外環新綜合運動場旁│犯，處有期徒│）沒收，未扣案販賣第│
│  │撥打至李錦富│靈骨塔附近以1,000 │刑2年6月。  │二級毒品所得新臺幣壹│
│  │所有之092208│元販賣第二級毒品甲│            │千元沒收，如全部或一│
│  │1743（他字卷│基安非他命1次。   │            │部不能沒收時，以其財│
│  │(一)，第110頁 │                  │            │產抵償之。          │
│  │）          │                  │            │                    │
│  │            │                  │            │                    │
├─┼──────┼─────────┼──────┼──────────┤
│03│呂昇校持用09│98年8月12日11時許 │李錦富販賣第│扣案之行動電話一支（│
│  │00000000（郭│於臺南縣安定鄉外環│二級毒品，累│含0000000000ＳＩＭ卡│
│  │志鵬所申辦）│新綜合運動場旁靈骨│犯，處有期徒│）沒收，未扣案販賣第│
│  │撥打至李錦富│塔附近以1,000元販 │刑2年6月。  │二級毒品所得新臺幣伍│
│  │所有之092208│賣第二級毒品甲基安│            │佰元沒收，如全部或一│
│  │1743（他字卷│非他命1次。       │            │部不能沒收時，以其財│
│  │(一)，第110-11│                  │            │產抵償之。          │
│  │1 頁）      │                  │            │                    │
│  │            │                  │            │                    │
├─┼──────┼─────────┼──────┼──────────┤
│04│邱建發以其所│98年8月12日3時30分│李錦富販賣第│扣案之行動電話一支（│
│  │有之00000000│在安定鄉中榮村某家│二級毒品，累│含0000000000ＳＩＭ卡│
│  │47撥打至李錦│幼稚園旁以1,000元 │犯，處有期徒│）沒收，未扣案販賣第│
│  │富所有之0922│販賣甲基安非他命1 │刑2年6月。  │二級毒品所得新臺幣壹│
│  │081743（他字│次。              │            │千元沒收，如全部或一│
│  │卷(一)，第137 │                  │            │部不能沒收時，以其財│
│  │頁）        │                  │            │產抵償之。          │
│  │            │                  │            │                    │
│  │            │                  │            │                    │
├─┼──────┼─────────┼──────┼──────────┤
│05│方佑任持用09│98年8月13日12時許 │李錦富販賣第│扣案之行動電話一支（│
│  │00000000（林│於臺南縣安定鄉港南│二級毒品，累│含0000000000ＳＩＭ卡│
│  │瑞興所申辦）│村某全家超商共同以│犯，處有期徒│）沒收，未扣案販賣第│
│  │撥打至李錦富│1,000元販賣第二級 │刑2年6月。  │二級毒品所得新臺幣壹│
│  │所有之092208│毒品甲基安非他命1 │            │千元沒收，如全部或一│
│  │1743（他字卷│次。              │            │部不能沒收時，以其財│
│  │(一)，第148頁 │                  │            │產抵償之。          │
│  │）          │                  │            │                    │
│  │            │                  │            │                    │
├─┼──────┼─────────┼──────┼──────────┤
│06│李炎明以其所│98年8月15日15時50 │李錦富販賣第│扣案之行動電話一支（│
│  │有之00000000│分許於台南縣麻豆鎮│二級毒品，累│含0000000000ＳＩＭ卡│
│  │13撥打至李錦│安東里7鄰安業70號 │犯，處有期徒│）沒收，未扣案販賣第│
│  │富所有之0922│後方堤防以2,000元 │刑2年6月。  │二級毒品所得新臺幣貳│
│  │081743（他字│販賣第二級毒品甲基│            │千元沒收，如全部或一│
│  │卷(一)，第98頁│安非他命1次。     │            │部不能沒收時，以其財│
│  │）          │                  │            │產抵償之。          │
│  │            │                  │            │                    │
│  │            │                  │            │                    │
├─┼──────┼─────────┼──────┼──────────┤
│07│陳進騫持用09│98年8月18日12時50 │李錦富販賣第│扣案之行動電話一支（│
│  │00000000（邱│分許在台南縣安定鄉│二級毒品，累│含0000000000ＳＩＭ卡│
│  │國賓所申辦）│中榮村寶貝熊超商旁│犯，處有期徒│）沒收，未扣案販賣第│
│  │撥打至李錦富│以1,200元販賣第二 │刑2年6月。  │二級毒品所得新臺幣壹│
│  │所有之092208│級毒品甲基安非他命│            │千貳佰元沒收，如全部│
│  │1743（他字卷│1次。             │            │或一部不能沒收時，以│
│  │(一)，第179頁 │                  │            │其財產抵償之。      │
│  │）          │                  │            │                    │
│  │            │                  │            │                    │
├─┼──────┼─────────┼──────┼──────────┤
│08│曾旺彬以其所│98年8月18日24時在 │李錦富販賣第│扣案之行動電話一支（│
│  │有之00000000│台南縣安定鄉中榮村│二級毒品，累│含0000000000ＳＩＭ卡│
│  │99撥打至李錦│寶貝熊超商旁以1,00│犯，處有期徒│）沒收，未扣案販賣第│
│  │富所有之0922│0元販賣第二級毒品 │刑2年6月。  │二級毒品所得新臺幣壹│
│  │081743（他字│甲基安非他命1次。 │            │千元沒收，如全部或一│
│  │卷(一)，第81頁│                  │            │部不能沒收時，以其財│
│  │）          │                  │            │產抵償之。          │
│  │            │                  │            │                    │
│  │            │                  │            │                    │
├─┼──────┼─────────┼──────┼──────────┤
│09│邱建發以其所│98年8月19日16時55 │李錦富販賣第│扣案之行動電話一支（│
│  │有之00000000│分在安定鄉港口村全│二級毒品，累│含0000000000ＳＩＭ卡│
│  │47撥打至李錦│家超商旁以1,000元 │犯，處有期徒│）沒收，未扣案販賣第│
│  │富所有之0922│販賣甲基安非他命1 │刑2年6月。  │二級毒品所得新臺幣壹│
│  │081743（他字│次。              │            │千元沒收，如全部或一│
│  │卷(一)，第137 │                  │            │部不能沒收時，以其財│
│  │頁）        │                  │            │產抵償之。          │
│  │            │                  │            │                    │
│  │            │                  │            │                    │
├─┼──────┼─────────┼──────┼──────────┤
│10│方佑任持用09│98年8月20日於臺南 │李錦富販賣第│扣案之行動電話一支（│
│  │00000000（林│縣安定鄉港南村某全│二級毒品，累│含0000000000ＳＩＭ卡│
│  │瑞興所申辦）│家超商以500元販賣 │犯，處有期徒│）沒收，未扣案販賣第│
│  │撥打至李錦富│第二級毒品甲基安非│刑2年。     │二級毒品所得新臺幣伍│
│  │所有之092208│他命1次。         │            │佰元沒收，如全部或一│
│  │1743（他字卷│                  │            │部不能沒收時，以其財│
│  │(一)，第148頁 │                  │            │產抵償之。          │
│  │）          │                  │            │                    │
│  │            │                  │            │                    │
├─┼──────┼─────────┼──────┼──────────┤
│11│邱建發以其所│98年8月23日14時30 │李錦富販賣第│扣案之行動電話一支（│
│  │有之00000000│分在安定鄉中榮村某│二級毒品，累│含0000000000ＳＩＭ卡│
│  │47撥打至李錦│家幼稚園旁以500元 │犯，處有期徒│）沒收，未扣案販賣第│
│  │富所有之0922│販賣第二級毒品甲基│刑2年。     │二級毒品所得新臺幣伍│
│  │081743（他字│安非他命1次。     │            │佰元沒收，如全部或一│
│  │卷(一)，第137 │                  │            │部不能沒收時，以其財│
│  │頁）        │                  │            │產抵償之。          │
│  │            │                  │            │                    │
│  │            │                  │            │                    │
├─┼──────┼─────────┼──────┼──────────┤
│12│曾旺彬以其所│98年8月24日10時30 │李錦富販賣第│扣案之行動電話一支（│
│  │有之00000000│分在台南縣安定鄉港│二級毒品，累│含0000000000ＳＩＭ卡│
│  │99撥打至李錦│南村港口大廟以1,00│犯，處有期徒│）沒收，未扣案販賣第│
│  │富所有之0922│0元販賣第二級毒品 │刑2年6月。  │二級毒品所得新臺幣壹│
│  │081743（他字│甲基安非他命1次。 │            │千元沒收，如全部或一│
│  │卷(一)，第81頁│                  │            │部不能沒收時，以其財│
│  │）          │                  │            │產抵償之。          │
│  │            │                  │            │                    │
│  │            │                  │            │                    │
├─┼──────┼─────────┼──────┼──────────┤
│13│曾旺彬以其所│98年8月26日00時30 │李錦富販賣第│扣案之行動電話一支（│
│  │有之00000000│分在台南縣安定鄉港│一級毒品，累│含0000000000ＳＩＭ卡│
│  │99撥打至李錦│南村港口大廟同時各│犯，處有期徒│）沒收，未扣案販賣第│
│  │富所有之0922│以1,000元販賣第一 │刑8年。     │一級毒品所得新臺幣貳│
│  │081743（他字│級毒品海洛因1次及 │            │千元沒收，如全部或一│
│  │卷(一)，第82頁│第二級毒品甲基安非│            │部不能沒收時，以其財│
│  │）          │他命1次。         │            │產抵償之。          │
│  │            │                  │            │                    │
│  │            │                  │            │                    │
├─┼──────┼─────────┼──────┼──────────┤
│14│邱建發以其所│98年8月26日14時許 │李錦富販賣第│扣案之行動電話一支（│
│  │有之00000000│在安定鄉港口村全家│二級毒品，累│含0000000000ＳＩＭ卡│
│  │47撥打至李錦│超商旁以1,000元販 │犯，處有期徒│）沒收，未扣案販賣第│
│  │富所有之0922│賣第二級毒品甲基安│刑2年6月。  │二級毒品所得新臺幣壹│
│  │081743（他字│非他命1次。       │            │千元沒收，如全部或一│
│  │卷(一)，第138 │                  │            │部不能沒收時，以其財│
│  │頁）        │                  │            │產抵償之。          │
│  │            │                  │            │                    │
│  │            │                  │            │                    │
├─┼──────┼─────────┼──────┼──────────┤
│15│曾旺彬以其所│98年8月31日03時25 │李錦富販賣第│扣案之行動電話一支（│
│  │有之00000000│分在台南縣安定鄉中│二級毒品，累│含0000000000ＳＩＭ卡│
│  │99撥打至李錦│榮村寶貝熊超商旁以│犯，處有期徒│）沒收，未扣案販賣第│
│  │富所有之0922│1,000元販賣第二級 │刑2年6月。  │二級毒品所得新臺幣壹│
│  │081743（他字│毒品甲基安非他命1 │            │千元沒收，如全部或一│
│  │卷(一)，第82頁│次。              │            │部不能沒收時，以其財│
│  │）          │                  │            │產抵償之。          │
│  │            │                  │            │                    │
│  │            │                  │            │                    │
├─┼──────┼─────────┼──────┼──────────┤
│16│曾旺彬以其所│98年9月1日23時10分│李錦富販賣第│扣案之行動電話一支（│
│  │有之00000000│在台南縣安定鄉中榮│二級毒品，累│含0000000000ＳＩＭ卡│
│  │99撥打至李錦│村寶貝熊超商旁以50│犯，處有期徒│）沒收，未扣案販賣第│
│  │富所有之0922│0元販賣第二級毒品 │刑2年。     │二級毒品所得新臺幣伍│
│  │081743（他字│甲基安非他命1次。 │            │佰元沒收，如全部或一│
│  │卷(一)，第83頁│                  │            │部不能沒收時，以其財│
│  │）          │                  │            │產抵償之。          │
│  │            │                  │            │                    │
│  │            │                  │            │                    │
└─┴──────┴─────────┴──────┴──────────┘